【裁判字號】    90,易,15
【裁判日期】    900417
【裁判案由】    贓物
【裁判全文】
臺灣宜蘭地方法院刑事判決                              九十年度易字第一五號
    公  訴  人  臺灣宜蘭地方法院檢察署檢察官
    被      告  甲○○
右列被告因贓物案件，經檢察官提起公訴（八十九年度偵字第二六一二號），本院判
決如左：
    主  文
甲○○收受贓物，累犯，處有期徒刑月，如易科罰金，以佰元折算壹日。
    事  實
一、甲○○前於民國八十五年間，因違反麻醉藥品管理條例案件，經本院判處有期徒
    刑十月確定，於八十六年四月二十八日執行完畢。詎猶不知悔改，明知綽號「阿
    峰」之年籍姓名不詳之成年男子所交付之乙○○駕駛執照為為來源不明贓物，竟
    於八十九年五月六日晚上，於不詳地點，竟基於收受贓物之故意，予以收受。嗣
    於八十九年十月七日凌晨一時三十分許，駕車行經羅東鎮○○路與大同路口，為
    警盤查，並於車上扣得上開駕照一張。
二、案經宜蘭縣警察局羅東分局移請臺灣宜蘭地方法院檢察署檢察官偵查起訴。
    理  由
一、訊據被告矢口否認有收受贓物之犯行，辯稱：駕照是「阿峰」友人當初在車上本
    欲拿給伊去辦行動電話，遭其拒絕，而後並不知情友人將駕照留在車上云云，惟
    查被告車內所查獲之贓物是被害人乙○○失竊，業據渠等於警訊中指述甚詳，並
    有贓物認領保管單一紙在卷可稽，雖被告辯稱並不知悉駕照置於其車上，然經證
    人即員警陳伯川到庭證述：當天巡邏時發現被告所駕駛之車輛無牌照，並將其攔
    檢，於車內右前座錄音帶盒子內查到駕照等語（見本院九十年二月六日訊問筆錄
    ），被告對於駕照等物既知悉係他人之物，且友人「阿峰」對於前揭駕照之來源
    亦無法交代清楚，常理判斷已經知悉該物品為贓物，縱未據以另為不法行為，然
    其未即時將與警察機關處理，讓前揭物品置於其車上而持有之，已然該當收受贓
    物犯行，另雖被告辯稱不知友人將駕照置於車上，然由駕照已被妥善收藏於前座
    之錄音帶盒子中，足見其所辯實屬飾卸之詞，委無可採，事證明確，犯行堪以認
    定。
二、核被告所為，係犯刑法第三百四十九條第一項之收受贓物罪。公訴意旨認被告係
    犯同條第二項之罪名，惟查檢察官並未說明被告行為構成該條第二項何種行為，
    而被告係本於自己之利益予以收受贓物，既非替「阿峰」搬運亦非寄藏，且未向
    「阿峰」故買或介紹他人向「阿峰」購買之牙保，核與同條第二項構成要件不符
    ，公訴意旨認被告應依同條第二項處斷，尚屬未洽，惟起訴事實相同，爰依法變
    更起訴法條。又被告前於民國八十五年間，因違反麻醉藥品管理條例案件，經本
    院判處有期徒刑十月確定，於八十六年四月二十八日執行完畢，有臺灣高等法院
    被告全國前案紀錄表及臺灣高等法院檢察署刑案紀錄簡覆表在卷可參，茲於執行
    完畢後五年內再犯有期徒刑以上之本罪，應依刑法第四十七條累犯之規定，加重
    其刑。審酌本件被告明知盜贓物仍予收受，嚴重侵害追回之可能性，審理中飾言
    狡辯及犯後態度等一切情狀，爰酌情量處如主文所示之刑，並諭知易科罰金之折
    算標準，以示懲儆。
據上論斷，應依刑事訴訟法第二百九十九條第一項前段、第三百條，刑法第三百四十
九條第一項、第四十一條、第四十七條，罰金罰鍰提高標準條例第一條前段、第二條
，判決如主文。
本案經檢察官林慧到庭執行職務
中      華      民      國      九十      年      四      月    十七    日
                                臺灣宜蘭地方法院刑事第二庭
                                          法  官
右為正本，係照原本作成，證明與原本無異。
如不服本判決，應於判決送達後十日內，向本院提出上訴狀。（應附繕本）
                                          書記官
中      華      民      國    年     月      日
附錄本判決論罪科刑之法條：
刑法第三百四十九條第一項收受贓物者，處三年以下有期徒刑、拘役或五百元以下罰
金。


司法院資訊處製作；財團法人民間司法改革基金會備份。
